【裁判字號】    95,易,397
【裁判日期】    950831
【裁判案由】    竊盜
【裁判全文】
臺灣嘉義地方法院刑事判決               95年度易字第397號
公  訴  人  臺灣嘉義地方法院檢察署檢察官
被      告  壬○○
                      巷71弄.
上列被告因竊盜案件，經檢察官聲請以簡易判決處刑（95年度偵
字第4780號）及移送併辦（95年度偵字第4499、4958、5186、52
62號），本院嘉義簡易庭認為不得以簡易判決處刑，改依通常程
序審判，被告於準備程序為有罪之陳述，本院合議庭裁定由受命
法官獨任以簡式審判程序審理判決如下：
    主  文
壬○○連續犯夜間侵入住宅竊盜罪，累犯，處有期徒刑壹年捌月
。
    事 實 及 理 由
一、犯罪事實：
    壬○○曾因竊盜案件，經本院90年度易字第413號判決處有
    期徒刑3月確定，於民國94年8月18日執行完畢，猶不知收歛
    ，基於意圖為自己不法所有之概括犯意，而有下列連續（加
    重）竊盜行為：
 (一) 壬○○於95年3月28日上午7時許，翻越嘉義市○區○○路34
    6巷1之40號戊○○住處圍牆，入內登上該處3樓神明廳，竊
    取戊○○所有之合計重約10錢之金元寶2只及重5分之金牌1
    面，得手後以之換取毒品施用（壬○○施用毒品犯嫌，已另
    案偵查起訴）。
 (二) 壬○○於95年5月3日夜間8時許，侵入嘉義市○區○○路188
    號己○○住處，竊取己○○所有置放在客廳桌面置物盒內之
    現金約新臺幣4萬元。
 (三) 壬○○於95年5月28日上午9時許，再度翻越嘉義市○區○○
    路346巷1之40號戊○○住處圍牆，入內登上該處3樓神明廳
    ，竊取戊○○所有之單條重約100兩之銀條7條及合計重約17
    20兩之銀元寶約30餘錠，得手後以之換取毒品施用。
 (四) 壬○○於95年6月15日凌晨1時許，在嘉義市○區○○街23號
    前，竊取辛○○所使用之車牌號碼OQV-258號機車1輛，得手
    後供己代步之用，並於油料耗盡後，將之棄置在同市○區○○路346巷21號前。
 (五) 壬○○於95年6月15日夜間9時許，在嘉義市○區○○路346
    巷21號前，竊取丙○○所有之車牌號碼LYL-868號機車1輛，
    得手後供己代步之用，並於油料耗盡後，將之棄置在同市○
    區○○路304 號「嘉義林區管理處北門車站」前。
 (六) 壬○○於95年6月18日上午7時許，攜帶客觀上具危險性，足
    供兇器使用之虎頭鉗1把，前至嘉義市○區○○路304號「嘉
    義林區管理處北門車站」，以上開虎頭鉗剪斷竊取車站建築
    體外施設之電纜線約4公斤，得手後變賣現款購買毒品施用
    。
 (七) 壬○○於95年6月20日下午1時許，在嘉義市○區○○路346
    巷8號前，竊取乙○○所使用之車牌號碼TH8-283號機車1輛
    ，得手後供己代步之用，並於油料耗盡後，將之棄置在同市
    ○區○○路「文化中心」後方。
 (八) 壬○○於95年6月29日上午7時許，在嘉義市○區○○路131
    號前，竊取甲○○所使用之車牌號碼MLO-651號機車1輛，得
    手後供己代步之用。
    嗣壬○○於95年6月29日中午12時許，騎駛上開竊得之車牌
    號碼MLO-651號贓車途經嘉義市○○○路383號前時，為警當
    場查獲，並依其自白，循線查悉並起出上開機車由各該被害
    人具領。
二、證據：
 (一) 被告壬○○之自白。
 (二) 被害人戊○○、己○○、辛○○、丙○○、嘉義林區管理處
    北門車站副站長庚○、乙○○及甲○○等人之指訴。
 (三) 扣押筆錄、扣押物品目錄表、贓物認領保管單、電腦失竊車
    輛查詢報表及現場照片等。
三、核被告前揭犯罪事實項下：(一)、(三)所為，係犯刑法第321 條
    第1項第2款之踰越牆垣竊盜罪；(二)所為，係犯同法第321 條
    第1項第1款之夜間侵入住宅竊盜罪；(四)、(五)、(七)、(八)所為，
    係犯同法第320條第1項之普通竊盜罪；(六)所為，係犯同法第
    321條第1項第3款之攜帶兇器竊盜罪（按同法第321條第1項
    第6款所定之在車站犯竊盜罪，係因犯罪場所而設之加重處
    罰規定，車站或埠頭為供旅客上下或聚集之地，當以車船停
    靠旅客上落停留及必經之地為限，而非泛指整個車站或埠頭
    地區而言，有最高法院62年台上字第3539號判例可資參照。
    查被告該如犯罪事實項下(六)所示犯行，其行為地係在車站建
    築體外電纜線施設僻靜處，有卷附現場照片可稽，顯非該站
    火車停靠旅客上落停留及必經之地，核與該罪之構成要件不
    符，檢察官併辦意旨認被告該攜帶兇器竊盜行為，兼有在車
    站而犯之情形，容有誤會）。
四、【連續犯】
 (一) 被告行為後，刑法關於連續犯之規定，業於94年2月2日修正
    刪除公布，95年7月1日施行（下稱新法；修正前刑法下或稱
    舊法），屬科刑規範事項之變更，影響刑罰之法律效果。被
    告本件犯行均在刑法修正施行前，因行為後新法業已刪除連
    續犯之規定，此刪除雖非犯罪構成要件之變更，但顯已影響
    刑罰之法律效果，自屬法律有變更，應依新法第2條第1項規
    定，為「從舊從輕」之比較（最高法院95年第8次刑事庭會
    議決議參照）。被告前揭先後反覆（加重）竊盜犯行，依舊
    法規定為連續犯，應以一罪論，並得加重其刑至二分之一；
    依新法已廢除連續犯之規定，應分論併罰，新法第51條第5
    款規定可於各刑合併之刑期以下宣告其刑。比較新舊法結果
    ，舊法顯然對被告較有利，故應依新法第2條第1項前段規定
    加以適用，論處被告連續犯，並加重其刑。
 (二) 被告上開多次（加重）竊盜犯行，時間緊接，犯罪構成要件
    相同，顯係基於概括犯意反覆為之，為連續犯。茲以夜間侵
    入住宅竊盜罪，內含無故侵入住宅罪質，復係於夜間為之，
    危害住居安全甚鉅，被告所犯上開（加重）竊盜犯行，應從
    法定刑暨情節較重之夜間侵入住宅竊盜罪論處，並加重其刑
    。檢察官雖僅就被告如犯罪事實項下(八)所示之犯行聲請簡易
    判決處刑，與起訴有同一之效力，然檢察官就犯罪事實一部
    起訴者，其效力及於全部，本件如犯罪事實項下(一)至(七)之犯
    行，業據檢察官移送併辦，與起訴部分有連續犯之裁判上一
    罪關係，本院自應併予審判。
五、【累犯】
    被告曾因竊盜案件，經本院90年度易字第413號判決處有期
    徒刑3月確定，於94年8月18日執行完畢，有臺灣嘉義地方法
    院檢察署刑案資料查註紀錄表及臺灣高等法院前案紀錄表可
    佐。被告於5年內再故意犯本件（加重）竊盜罪，不論依舊
    法第47條規定，抑新法第47 條第1項規定，均構成累犯，對
    被告而言，並無有利或不利之情形，不生新舊法比較之問題
    ，應逕依修正前刑法第47 條規定論以累犯，並加重其刑，
    併與連續犯加重部分，依法遞加之。
六、
 (一) 按犯人因案自首，係對於未發覺之犯罪而為，故尚未有犯罪
    行為之前，即無自首之問題。換言之，犯人如於自首接受裁
    判後，再基於概括之犯意，犯同一性質之罪，經警查獲，其
    自首前後之多次犯罪行為乃係基於同一概括犯意，自屬連續
    犯，為裁判上一罪。又裁判上之一罪其一部分既因案被司法
    警察發覺查獲，依最高法院73年度第2次刑庭會議決議意旨
    ，並不符合刑法自首之規定，其於自首後之犯罪行為，已非
    前此之自首效力所及，其前自首之效力，當不及於全部犯罪
    行為，而既有他部分行為未自首，裁判上以一罪論處無法分
    割之結果，全部行為自不得依自首規定減輕其刑（司法院﹙
    83﹚廳刑一字第04613號及﹙83﹚廳刑一字第08925號法律問
    題研究意見結論參照）。
 (二) 查被告前揭連續（加重）竊盜犯行中，如犯罪事實項下(八)之
    最後竊盜犯行係95年6月29日為警主動當場查獲，故依卷存
    事證，雖被告曾於同年6月21日、22日及27日主動供陳前此
    之各該（加重）竊盜犯行，揆諸上開說明，其性質仍非自首
    ，僅為自白，應予敘明。
七、另移送併辦案件中尚以被告於95年6月20日，基於收受贓物
    之犯意，自吳清安（另行起訴）處收受丁○○所失竊之車牌
    號碼G7X-879號重型機車，認被告涉有收受贓物罪嫌，與前
    揭論罪科刑部分有連續犯之裁判上一罪關係，因以移送併案
    審理。惟查，竊盜罪與贓物罪之犯罪構成要件迥異，二者並
    無連續犯之裁判上一罪關係，顯非單一案件。被告此項收受
    贓物罪嫌，雖經檢察官請求併辦，然既與本案論罪科刑部分
    不生連續犯之裁判上一罪關係，自非本院可予審判，應退還
    檢察官另行處理。
八、依刑事訴訟法第452條、第273條之1第1項、第299條第1項前
    段、第310條之2、第454條，刑法第2條第1項前段、第321條
    第1項第1款、第47 條、（修正前）第56條，判決如主文。
九、如對本判決上訴，須於判決送達後10日內向本院提出上訴狀
    （應附繕本）。
中    華    民    國    95    年    8     月    31    日
                  刑事第五庭  法  官  蔡憲德
上列正本證明與原本無異。
中    華    民    國    95    年    8     月    31    日
                              書記官  楊福源
附錄本判決論罪法條
刑法第321條
  犯竊盜罪而有左列情形之一者，處6月以上、5年以下有期徒刑
  ：
  一  於夜間侵入住宅或有人居住之建築物、船艦或隱匿其內而
      犯之者。
  二  毀越門扇、牆垣或其他安全設備而犯之者。
  三  攜帶兇器而犯之者。
  四  結夥三人以上而犯之者。
  五  乘火災、水災或其他災害之際而犯之者。
  六  在車站或埠頭而犯之者。
  前項之未遂犯罰之。


司法院資訊處製作；財團法人民間司法改革基金會備份。
